---
title: "RMCriteria"
author: "Pedro Albuquerque e Gustavo Monteiro"
date: "17 de março de 2018"
output: beamer_presentation
header-includes:
    - \usepackage{tikz}
    - \usetikzlibrary{arrows,shapes,positioning,shadows,trees}
    - \usepackage{caption}
pdf_document:
  toc: true
  highlight: zenburn
---

```{r setup, include=FALSE}
knitr::opts_chunk$set(echo = FALSE)
```

## RMCriteria
### Analise Multicritério

- Escolas Americana e Francesa
- Método PROMETHEE
    - Comparações entre alternativas para rankeamento
    - Aplicações em Finanças, Gestão de Pessoas e Marketing
    
### Desenvolvimento do Pacote
- Cálculos de preferências desenvolvidos em `Rcpp`
- Classes e funções feitas em `S4`

## Hierarquia de Classes
  \tikzset{
  basic/.style  = {draw, text width=2cm, drop shadow, font=\sffamily, rectangle},
  root/.style   = {basic, rounded corners=2pt, thin, align=center,
                   fill=white!20, text width = 11em},
  level 2/.style = {basic, rounded corners=6pt, thin,align=center, fill=white!20,
                   text width=7em},
  level 3/.style = {basic, thin, align=center, fill=white!20, text width=8em}
}

\begin{tikzpicture}[
  level 1/.style={sibling distance=38mm},
  edge from parent/.style={->,draw},
  >=latex]

% root of the the initial tree, level 1
\node[root] {RPrometheeArguments}
% The first level, as children of the initial tree
  child {node[level 2] (c1) {RPrometheeI}}
  child {node[level 2] (c2) {RPrometheeII}}
  child {node[level 2] (c3) {RPrometheeIII}};

% The second level, relatively positioned nodes
\begin{scope}[every node/.style={level 3}]
\node [below of = c1, xshift=23pt] (c11) {RPrometheeIPlot};
\node [below of = c11] (c12) {NetworkPlot};

\node [below of = c2, xshift=23pt] (c21) {RPrometheeIIPlot};
\node [below of = c21] (c22) {WalkingWeightsPlot};

\node [below of = c3, xshift=23pt] (c31) {RPrometheeIIIPlot};
\end{scope}

% lines from each level 1 node to every one of its "children"
\foreach \value in {1,2}
  \draw[->] (c1.195) |- (c1\value.west);

\foreach \value in {1,2}
  \draw[->] (c2.195) |- (c2\value.west);

\foreach \value in {1}
  \draw[->] (c3.195) |- (c3\value.west);
\end{tikzpicture}


## Criação de objetos

- Objetos criados inicialmente pelo `constructor`
```{r eval = F, echo = T}
data<-matrix(c(5.8,-3.5,
                1.8,-1.2,
                7.2,-2.0),byrow = T, ncol=2,nrow=3)

parms <- matrix(c(NA,
                  NA),byrow=TRUE,ncol=1,nrow=2)

a <- RPrometheeConstructor(data, vecWeights=c(0.3,0.7),
         vecMaximiz = c(T,T), prefFunction = c(0,0),
         parms = parms, normalize = FALSE)
```

## Resultado
- Promethee calculado usando o objeto `RPrometheeArguments`
```{r eval = F, echo = T}
results <- RPrometheeI(a)

> Promethee I object with 3 alternatives. 
> Phi Plus: 0.039 0.512 0.519 
> Phi Minus: 0.767 0.226 0.078 
> The alternatives are: Alt 1 Alt 2 Alt 3
```



## Gráficos
\begin{figure}[!tbp]
  \centering
  \begin{minipage}[b]{0.4\textwidth}
    \includegraphics[width=1.2\textwidth]{C:/Users/Gustavo/Documents/RMCriteria/plot1.png}
    \caption*{RPrometheeIPlot}
  \end{minipage}
  \hfill
  \begin{minipage}[b]{0.4\textwidth}
    \includegraphics[width=1.2\textwidth]{C:/Users/Gustavo/Documents/RMCriteria/plot2.png}
    \caption*{RPrometheeIIIPlot}
  \end{minipage}
\end{figure}

## Referências

J. P. Brans, Ph. Vincke
*A Preference Ranking Organisation Method: (The PROMETHEE Method for Multiple Criteria Decision-Making)*
Management science, v. 31, n. 6, p. 647-656, 1985.   
(www.jstor.org/stable/2631441)
   
   
J. P. Brans, B. Mareschal
*PROMETHEE methods. In: Figueria J, Greco S, Ehrgott M (eds) Multiple criteria decision analysis: state of the art surveys.*
Springer Science, Business Media Inc., Boston pp 163–195.   
[doi: 10.1007/b100605](http://www.springer.com/la/book/9780387230818)


### Repositório
- github.com/lamfo-unb/RMCriteria
